臺灣高等法院臺中分院刑事判決　　　　100年度上易字第157號
上　訴　人
即　被　告　王俊傑
上列上訴人因竊盜案件，不服臺灣臺中地方法院99年度易字第33
40號中華民國99年12月8日第一審判決（起訴案號：臺灣臺中地
方法院檢察署99年度偵字第12761、14027、19222、20747號），
提起上訴，本院判決如下：
    主  文
上訴駁回。
    理    由
一、按依刑事訴訟法第350條、第361條、第362條、第367條規定
    ，不服地方法院之第一審判決而上訴者，須提出上訴書狀，
    並應敘述具體理由，為上訴必備之程式；其所提出之書狀未
    敘述上訴理由，或僅曾以言詞陳述上訴理由者，均應於上訴
    期間屆滿後20日內補提理由書於第一審法院。第一審法院經
    形式審查，認逾期未補提上訴理由者，應定期間先命補正；
    逾期未補正者，為上訴不合法律上之程式，應以裁定駁回。
    倘已提出上訴理由，但所提非屬具體理由者，則由第二審法
    院以上訴不合法律上之程式，判決駁回。而所謂具體理由，
    必係依據卷內既有訴訟資料或提出新事證，指摘或表明第一
    審判決有何採證認事、用法或量刑等足以影響判決本旨之不
    當或違法，而構成應予撤銷之具體事由，始克當之（例如：
    依憑證據法則具體指出所採證據何以不具證據能力，或依憑
    卷證資料，明確指出所為證據證明力之判斷如何違背經驗、
    論理法則）；倘僅泛言原判決認定事實錯誤、違背法令、量
    刑失之過重或輕縱，而未依上揭意旨指出具體事由，或形式
    上雖已指出具體事由，然該事由縱使屬實，亦不足以認為原
    判決有何不當或違法者（例如：對不具有調查必要性之證據
    ，法院未依聲請調查亦未說明理由，或援用證據不當，但除
    去該證據仍應為同一事實之認定），皆難謂係具體理由，俾
    與第二審上訴制度旨在請求第二審法院撤銷、變更第一審不
    當或違法之判決，以實現個案救濟之立法目的相契合，並節
    制濫行上訴（最高法院97年度台上字第892號刑事判決意旨
    參照）。又第367條之判決及對於原審諭知管轄錯誤、免訴
    或不受理之判決上訴時，第二審法院認其為無理由而駁回上
    訴，或認為有理由而發回該案件之判決，得不經言詞辯論為
    之，同法第372條定有明文。
二、上訴人即被告王俊傑（以下稱被告）上訴意旨略以：被告當
    時有喝酒及吃安眠藥，導致精神失常，警詢筆錄有紀錄云云
    。
三、經查：
  (一)本件被告因不服地方法院之第一審判決，於民國99年12月22
    日所提出之上訴狀，依刑事訴訟法第361條第2項條文、立法
    修正理由及上開最高法院判決意旨，倘已提出上訴理由，但
    所提非屬具體理由者，由第二審法院以上訴不合法律上之程
    式，以判決駁回之。至於上訴理由是否具體，係屬第二審法
    院審查範圍，不在命補正之列（參見法院辦理刑事訴訟案件
    應行注意事項第162點），合先敘明。
  (二)原審判決認定被告有原判決附表編號5、6、7所示竊盜犯行
    ，係依憑被告對上開竊盜犯行坦承不諱，核與被害人即證人
    傅雅倫、曾曉萍於警詢時之指訴及被害人即證人張美慧於偵
    訊時之證述大致相符，且有臺中縣警察局豐原分局刑案現場
    勘查報告、刑案現場測繪圖、刑案現場照片、內政部警政署
    刑事警察局99年6月7日刑紋字第0990076808號鑑定書（見豐
    原分局警卷第17-19、20、21-30、32-33頁）、手套及瑞士
    刀之扣押物品目錄表、現場採證照片（見第六分局17701號
    警卷第17、25、26頁）、高粱酒之扣押物品目錄表、贓證物
    認領保管收據、監視器錄影畫面翻拍照片、現場採證照片（
    第五分局警卷第15、16、17、18-21頁）等可資佐證。從而
    認定被告就原判決附表編號5所為，係犯刑法第321條第1項
    第2款之踰越安全設備竊盜罪；被告就原判決附表編號6所為
    ，係犯刑法第321條第2項、第1項第2款、第3款之攜帶兇器
    、踰越牆垣、毀壞安全設備竊盜未遂罪；被告就原判決附表
    編號7所為，係犯刑法第320條第1項之竊盜罪，分別論處被
    告有期徒刑9月、8月、3月（均累犯）及為相關沒收從刑之
    諭知，主刑部分定應執行有期徒刑1年2月，就認定被告犯罪
    所憑之證據，已經詳細調查審酌，經核並無違背證據法則及
    論理法則。就量刑方面，亦已審酌被告正值青壯之年，有相
    當社會經歷兼智識成熟，竟不思循正當途徑獲取財物，隨意
    竊取他人財物，欠缺對他人財產權之尊重，兼衡酌被告多次
    受徒刑之執行，仍未知自省，再犯本案多次竊盜犯行，惟其
    行竊之動機單純、手段尚屬平和，犯後坦認犯行，態度尚佳
    ，暨及現行法規已刪除連續犯規定，被告各次犯罪應分別審
    酌犯罪情節量處等一切情狀，而量處其刑，以資懲儆，經核
    亦屬妥適，並無過重或過輕之情形。被告上訴意旨雖謂當時
    有喝酒及吃安眠藥，導致精神失常云云，惟依本案卷證資料
    顯示，被告所為有如原判決附表編號5、6、7所示3次竊盜犯
    行，被告僅在關於附表編號7竊盜犯行，當場為警查獲並即
    製作之警詢筆錄中，提及喝酒，其他則查無所稱吃安眠藥或
    精神失常等相關憑據。且該次被告提及喝酒之事，係稱「我
    因酒後一時不小心竊取該高梁酒」「我因酒後誤事深感悔意
    望請法官諒解」等語（見第五分局警卷第6頁），被告同時
    對於其如何自7-11便利商店貨架上接續竊取高梁酒2瓶、如
    何不讓店員發現、如何不慎打破其中1瓶酒等情形，均能清
    楚記憶並描述竊取高梁酒之經過，製作筆錄之初並陳稱其精
    神狀況良好（見第五分局警卷第4至6頁），足認被告竊盜當
    時之精神狀態及行動能力，並無被告所謂喝酒及吃安眠藥，
    導致精神失常之狀況存在，被告上開所辯，即無可採。被告
    提起上訴，固具備形式上之理由，但並未提出新事證以供調
    查，亦未依據卷內之訴訟資料，指摘原審判決有何足以影響
    判決本旨之不當或違法，而構成應予撤銷之具體事由。本院
    認被告上訴意旨，不足以動搖原審判決認定犯罪事實及量刑
    之基礎，難認係具體理由，其上訴顯然違背法律上之程式，
    應予駁回，並不經言詞辯論為之。
四、據上論斷，應依刑事訴訟法第367條前段、第372條，判決如
    主文。
中    華    民    國  100    年    2    月    10    日
            刑事第十一庭  審判長法  官  郭  同  奇
                                法  官  洪  曉  能
                                法  官  許  冰  芬
以上正本證明與原本無異。
不得上訴。
                                書記官  賴  成  育
中    華    民    國  100    年    2    月    10    日